【裁判字號】    95,上訴,1702
【裁判日期】    951107
【裁判案由】    強盜等
【裁判全文】
臺灣高等法院臺中分院刑事判決        95年度上訴字第1702號
上  訴  人
即  被  告  乙○○
上  訴  人
即  被  告  丙○○
共      同
指定辯護人  本院公設辯護人  戊○○
上列上訴人因強盜等案件，不服臺灣彰化地方法院95年度訴字第
483號 ，中華民國95年6月2日第一審判決（起訴案號：臺灣彰化
地方法院檢察署95年度偵字第869號 ），提起上訴，本院判決如
下：
    主  文
原判決關於乙○○寄藏槍枝部分撤銷。
乙○○未經許可，寄藏可發射子彈具有殺傷力之土造鋼管槍，處
有期徒刑年肆月，併科罰金新臺幣捌萬元，罰金如易服勞役，
以新臺幣參仟元折算壹日，扣案如附表編號一、二所示之物均沒
收之。
其他上訴駁回。
    事  實
一、乙○○明知非經主管機關許可，不得寄藏、持有具有殺傷力
    之列管槍枝，詎於民國84年間某日，因真實姓名、年籍均不
    詳之成年男子「洪意武」將所有如附表編號一、二所示具殺
    傷力之土造鋼管槍（起訴書誤載為鋼筆槍）2 枝，寄放在其
    位於彰化縣彰化市○○路168巷151號舊宅，並要求其同意受
    寄保管之際，竟加以應允，而自斯時起至95 年1月17日下午
    11時30分許為警起獲時止，未經許可而寄藏如附表編號一、
    二所示具殺傷力之土造鋼管槍共計2枝。
二、丙○○（原名劉永龍，其前曾於91年12月30日，因施用第一
    、二級毒品案件，經原審以91年度訴字第1007號分別判處有
    期徒刑10月、5月，並定應執行刑為有期徒刑1年1月確定；
    又於92年12月18日，因傷害案件，經臺灣高等法院臺中分院
    以92年度上易字第1991號判處有期徒刑5月，得易科罰金確
    定，上開三罪刑嗣復經定應執行刑為有期徒刑1年4月確定，
    入監後已於93年12月17日縮刑期滿執行完畢）與乙○○二人
    因缺款，竟基於攜帶兇器強盜之為自己不法所有意圖之犯意
    聯絡，於95年1月13日凌晨1時許，由丙○○騎乘車牌號碼
    KXY-265號機車搭載乙○○，一同前往址設彰化縣彰化市○○路○段190巷36號「萬勝賓館」，並由乙○○攜帶不知情之
    「洪意武」所有、足供為兇器使用而不具殺傷力之玩具改造
    手槍1枝（槍枝管制編號為0000000000 號，係「洪意武」於
    如事實欄一所示之時間，連同如附表編號一、二所示具殺傷
    力之土造鋼管槍2枝，一起放置在乙○○上址舊宅而交由乙○○寄藏之物，為仿ＢＥＲＥＴＴＡ廠84型半自動手槍所製
    造之改造槍枝，因槍管內具阻鐵，無法供發射彈丸使用，不
    具殺傷力，然其材質為堅硬之金屬，足以對人之生命、身體
    造成威脅而可供為兇器使用），及由丙○○攜帶所有亦可供
    兇器使用之西瓜刀1支（未扣案，已於行為後丟棄而滅失）
    ，共同進入上開「萬勝賓館」後，由乙○○持前開玩具改造
    手槍1枝比向該賓館之櫃檯人員丁○○，丙○○亦高舉上開
    所有之西瓜刀1支作勢要砍殺丁○○，並喝令丁○○拿出錢
    來，至使獨自在上開賓館櫃檯之丁○○不能抗拒，乃將櫃檯
    抽屜內之現金新臺幣8千餘元取交丙○○，乙○○、丙○○
    二人得手後，隨即共乘前揭機車逃離現場，並將前開強盜所
    得朋分花用完畢。
三、旋因丁○○遭強盜後報警處理，經警方調閱萬勝賓館內及附
    近路口監視器檢視，查悉乙○○、丙○○二人共乘之前開機
    車車號後，遂循線獲悉上情，乃於95年1月17日下午11時許
    ，分別在丙○○位於彰化縣彰化市○○路186號住處查獲丙○○，及於彰化縣彰化市○○路192號前查獲乙○○，並在
    上開二址分別起獲丙○○強盜時所穿戴之咖啡色長袖外套1
    件、深藍色全罩式安全帽1頂，及乙○○強盜時所穿戴之土
    黃色長袖外套1件、暗紫色全罩式安全帽1頂扣案，並於同日
    下午11時30分許，為警在乙○○上開舊宅內起出其未經許可
    而寄藏之如附表編號一、二所示具殺傷力之土造鋼管槍2枝
    及上開乙○○持以強盜所用之玩具改造手槍1枝（槍枝管制
    編號為0000000000號）等物扣案。
四、案經彰化縣警察局彰化分局報請臺灣彰化地方法院檢察署檢
    察官偵查起訴。
    理  由
一、本件有關以下所引用之被告以外之人於審判外之言詞或書面
    陳述，且不符合刑事訴訟法第159條之1至第159條之4之規定
    者，依同法第159條之5之規定，均具有證據能力，核先敘明
    。
二、訊據上訴人即被告乙○○、丙○○二人對於上揭事實均坦承
    不諱，且被告丙○○、乙○○二人就如事實欄二所示之共同
    攜帶兇器強盜犯行，所供情節互核相符，並經證人即被害人
    丁○○於警詢時證述明確。而被告丙○○、乙○○二人共同
    強盜被害人丁○○之際，分別攜帶足供為兇器使用之玩具改
    造手槍1枝及西瓜刀1支，且被害人丁○○係獨自一人在「萬
    勝賓館」櫃檯內，依被告丙○○、乙○○二人強盜時之情狀
    ，確已足使被害人丁○○達於不能抗拒之程度甚明。此外，
    復有內政部警政署刑事警察局95年2月24日刑鑑字第0950013
    347號槍彈鑑定書、員警陳建訪、楊定秋二人製作之職務報
    告書各1份及照片18幀在卷可憑，並有如附表編號一、二所
    示具殺傷力之土造鋼管槍2枝、被告丙○○、乙○○二人強
    盜時分別所穿戴之土黃色長袖外套1件、暗紫色全罩式安全
    帽1頂，咖啡色長袖外套1件、深藍色全罩式安全帽1頂，及
    被告乙○○持以強盜被害人丁○○所用之玩具改造手槍1枝
    （槍枝管制編號為0000000000號）扣案可佐，本件事證明確
    ，被告乙○○、丙○○二人前開犯行均洵足認定。
三、論罪與量刑
(一)、乙○○部分：
    核被告乙○○就如事實欄一所示之行為，係犯槍砲彈藥刀械
    管制條例第8條第4項之未經許可，寄藏具殺傷力之土造鋼管
    槍罪；又被告乙○○以寄藏之意思而持有如附表所示之土造
    鋼管槍2枝，其持有之行為，為寄藏之當然結果，不另論罪
    。原審對被告論罪科刑，固非無見，惟乙○○僅對槍砲部分
    上訴：被告乙○○所犯本件寄藏手槍時間，係在84年間所犯
    ，且該寄藏行為於84年間即已完成，嗣後為犯罪狀態繼續之
    狀態犯，而非犯罪行為之繼續犯，因此應適用84年間之槍砲
    條例論處，原審適用較重之新法論科，即有未當云云，惟查
    被告乙○○於84年間寄藏手槍，而該手槍一直在被告乙○○
    寄藏中，直至95年1月17日為警查獲，其寄藏犯行從舊法至
    新法施行，自應適用新法論處，原審此部分適用新法論科並
    無不當，但刑法易服勞役部分於95年7月1日修正公布施行之
    刑法第42條第3項前段規定：「易服勞役以新台幣1仟元、2
    仟元或3仟元折算1日。」比較修正前後之易服勞役折算標準
    ，以修正後之規定，較有利於受刑人，則應依刑法第2條第1
    項後段規定，適用修正後之刑法第42條第3項前段規定，定
    其折算標準，爰審酌被告乙○○之素行、犯罪之動機、目的
    、被告乙○○未經許可、寄藏具殺傷力槍枝之手段、寄藏槍
    枝之期間、數量、及被告乙○○犯罪後坦承犯行，態度尚屬
    良好等一切情狀，分別量處如主文第二項所示之刑，且就被
    告乙○○未經許可，寄藏槍枝之併科罰金部分諭知易服勞役
    之折算標準，以示懲儆。至於被告乙○○另范強盜罪部分，
    業經被告乙○○於本院撤回上訴，併予敘明。
(二)、丙○○部分：
    被告丙○○、乙○○二人就如事實欄二所示之強盜行為，有
    刑法第321條第1項第3款所定攜帶兇器之情形，均係犯刑法
    第330條第1項之攜帶兇器強盜罪。又被告丙○○、乙○○二
    人間，就如事實欄二所示之攜帶兇器強盜犯行，有犯意聯絡
    與行為分擔，均應論以共同正犯。再被告丙○○前曾於91年
    12月30日，因施用第一、二級毒品案件，經原審以91年度訴
    字第1007號分別判處有期徒刑10月、5月，並定應執行刑為
    有期徒刑1年1月確定；又於92年12月18日，因傷害案件，經
    本院以92年度上易字第1991號判處有期徒刑5月，得易科罰
    金確定，上開三罪刑嗣復經定應執行刑為有期徒刑1年4月確
    定，入監後已於93年12月17日縮刑期滿執行完畢，有臺灣彰
    化地方法院檢察署刑案資料查註紀錄表、臺灣高等法院被告
    全國前案紀錄表各1份在卷可考，其於5年以內再犯上開有期
    徒刑以上之攜帶兇器強盜罪，為累犯，應依刑法第47條之規
    定加重其刑。原審依刑法第11條前段、第28條、第330條第1
    項、第47條，審酌被告丙○○之素行、犯罪之動機、目的、
    攜帶兇器強盜之手段、強盜所得之財物、對社會秩序之危害
    、對被害人丁○○所生之損害及被告丙○○犯罪後均坦承犯
    行，態度尚屬良好等一切情狀，分別量處有期徒刑柒年陸月
    ，核其認事用法，並無不合。被告丙○○上訴雖坦承犯行，
    但請求從輕量刑云云，惟查原審已審酌被告犯罪一切情狀，
    量刑亦妥適，被告上訴為無理由，應予駁回。
四、另敘明扣案如附表編號一、二所示之物，均屬違禁物，均應
    依刑法第38條第1項第1款規定宣告沒收之。至扣案之被告乙○○持以犯前開強盜罪所用、不具殺傷力之玩具改造手槍1
    枝（槍枝管制編號為0000000000號），係真實姓名、年籍均
    不詳、已成年之「洪意武」所有之物，且非屬違禁物；又扣
    案之被告乙○○所有之土黃色長袖外套1件、暗紫色全罩式
    安全帽1頂，及被告丙○○所有之咖啡色長袖外套1件、深藍
    色全罩式安全帽1頂，雖分別係被告丙○○、乙○○二人犯
    強盜罪時所穿戴之物，然並非其二人供以犯強盜罪所用或預
    備之物；再被告丙○○所有供強盜所用之西瓜刀1支，已遭
    被告丙○○於強盜得逞後丟棄而滅失一節，業據被告丙○○
    供明在卷，爰均不予宣告沒收之。
五、據上論斷，應依刑事訴訟法第369條第1項前段、第364條、
    第299條第1項前段、第368條、槍砲彈藥刀械管制條例第8條
    第4項、刑法第11條前段、第28條、第330條第1項、第47 條
    、第42條第3項、第38條第1項第1款，判決如主文。
本案經檢察官甲○○到庭執行職務。
中    華    民    國    95    年    11  月    7       日
            刑事第六庭  審判長法  官  李  文  雄
                              法  官  邱  顯  祥
                              法  官  劉  連  星
上列正本證明與原本無異。
如不服本判決應於收受送達後十日內向本院提出上訴書狀，其未
敘述上訴之理由者並得於提起上訴後十日內向本院補提理由書（
均須按他造當事人之人數附繕本）。
                              書記官  陳  秀  真
中    華    民    國    95    年    11月      9       日
附錄：本案論罪科刑法條全文
槍砲彈藥刀械管制條例第8條第1項、第4項：
未經許可，製造、販賣或運輸鋼筆槍、瓦斯槍、麻醉槍、獵槍、
空氣槍或第4條第1項第 1款所定其他可發射金屬或子彈具有殺傷
力之各式槍砲者，處無期徒刑或5年以上有期徒刑，併科新臺幣1
千萬元以下罰金。
未經許可，持有、寄藏或意圖販賣而陳列第1項所列槍枝者，處3
年以上10年以下有期徒刑，併科新臺幣700萬元以下罰金。
中華民國刑法第330條
犯強盜罪而有第321條第1項各款情形之一者 ，處7年以上有期徒
刑。
附    表：
一、具殺傷力之土造鋼管槍1枝 【槍枝管制編號為0000000000號
    ，係以打擊底火（藥）引爆子彈內火藥為發射動力，機械性
    能良好，可擊發適用子彈】。
二、具殺傷力之土造鋼管槍1枝 【槍枝管制編號為0000000000號
    ，係以打擊底火（藥）引爆子彈內火藥為發射動力，機械性
    能良好，可擊發適用子彈】。
                                                      Ａ


司法院資訊處製作；財團法人民間司法改革基金會備份。
